臺灣彰化地方法院刑事判決　　　　　　 94年度訴字第1176號
公　訴　人　臺灣彰化地方法院檢察署檢察官
被　　　告　甲○○
上列被告因違反毒品危害防制條例案件，經檢察官提起公訴（94
年度毒偵字第1516號、第2960號），本院認有刑事訴訟法第273
條之1 第1 項之情形，而改依簡式審判程序判決如下：
    主  文
甲○○連續施用第一級毒品，累犯，處有期徒刑拾月，扣案之海
洛因壹包（淨重壹點壹柒公克），沒收銷燬之；又連續施用第二
級毒品，累犯，處有期徒刑伍月。應執行有期徒刑壹年貳月，扣
案之海洛因壹包（淨重壹點壹柒公克），沒收銷燬之。
    事  實
一、甲○○曾因違反毒品危害防制條例案件，經本院以九十年度
    訴字第一０五六號判決判處有期徒刑八月、四月，應執行有
    期徒刑十月確定，入監執行，於民國（下同）九十二年七月
    一日縮短刑期執行完畢。又其前因施用毒品案件，經本院以
    八十九年度毒聲字第五九二四號裁定移送觀察、勒戒後，認
    無繼續施用毒品之傾向，由臺灣彰化地方法院檢察署檢察官
    於九十年三月七日，以九十年度毒偵緝字第九四號為不起訴
    處分確定；復於九十年間，又因施用毒品案件，經本院以九
    十年度毒聲字第二六四三號裁定送觀察、勒戒後，認有繼續
    施用毒品之傾向，經檢察官聲請，由本院以九十年度毒聲字
    第三０三五號裁定移送戒治處所施予強制戒治一年，自九十
    年八月十六日起送臺灣雲林戒治所施以強制戒治滿三月後，
    其成效經評定合格，無繼續戒治必要，經本院以九十一年度
    毒聲字第六六三號裁定停止戒治，所餘戒治期間付保護管束
    ，迄九十一年七月三十日保護管束期滿，未經撤銷其停止戒
    治，而視為業已執行期滿，此部分所犯刑事案件部分，則經
    本院以九十年度訴字第一０五六號判決判處有期徒刑八月、
    四月，應執行有期徒刑十月確定（業已執行完畢）。詎其仍
    不知悔改，於前開強制戒治執行完畢釋放後五年內，復基於
    施用第一級毒品海洛因之概括犯意，自九十四年三月初某日
    起至同年七月十四日上午某時止，在其位於彰化縣員林鎮○
    ○里○○街一二三巷三二號之住處，以將第一級毒品海洛因
    摻入香煙內，點火加以吸食之方式，連續施用第一級毒品海
    洛因多次，平均約二、三天施用一次。另基於施用第二級毒
    品甲基安非他命之概括犯意，自九十四年三月初某日起至同
    年七月十三日某時許止，在其上開住所處，以將第二級毒品
    甲基安非他命置放於玻璃管內，外用火加以燒烤使成氣體後
    吸食之方式，連續施用第二級毒品甲基安非他命多次，平均
    約一星期施用一次。嗣於九十四年三月十八日十三時四十分
    許，在其上開住處內，為警查獲，並扣得第一級毒品海洛因
    一包（淨重一點一七公克）。
二、案經彰化縣警察局員林分局報請臺灣彰化地方法院檢察署檢
    察官偵查起訴，本院認有刑事訴訟法第二百七十三條之一第
    一項之情形，而改依簡式審判程序審理。
    理  由
一、按除被告所犯為死刑、無期徒刑、最輕本刑為三年以上有期
    徒刑之罪或高等法院管轄第一審案件者外，於刑事訴訟法第
    二百七十三條第一項程序進行中，被告先就被訴事實為有罪
    之陳述時，審判長得告知被告簡式審判程序之旨，並聽取當
    事人、代理人、辯護人及輔佐人之意見後，裁定進行簡式審
    判程序；除簡式審判程序及簡易程序案件外，第一審應行合
    議審判，刑事訴訟法第二百七十三條之一第一項、第二百八
    十四條之一分別定有明文。本件被告甲○○所犯係死刑、無
    期徒刑、最輕本刑為三年以上有期徒刑之罪或高等法院管轄
    第一審案件以外之罪，並於本院行準備程序時就被訴事實為
    有罪之陳述，本院合議庭依前揭規定，經評議結果，裁定改
    由受命法官獨任行簡式審判程序，先予敘明。
二、上揭事實，業據被告迭於本院行準備程序與審理時均坦承不
    諱，且其於九十四年三月十八日為警查獲時所採取之尿液，
    經送鑑驗結果，確呈甲基安非他命及嗎啡陽性反應，此有彰
    化縣警察局員林分局委託檢驗尿液代號與真實姓名對照單、
    彰化縣衛生局九十四年三月二十八日煙檢字第九四一二二一
    號煙毒尿液檢驗成績書及詮昕科技股份有限公司於九十四年
    六月七日所出具之濫用藥物尿液檢驗報告各一紙附卷可稽，
    而扣案之白色粉末一包，經送鑑驗結果確係海洛因成分（淨
    重一點一七公克），此有法務部調查局九十四年六月六日調
    科壹字第一四００一一五三一號鑑定通知書一紙在卷足憑；
    復參以施用第一級毒品海洛因及第二級毒品甲基安非他命均
    具有成癮性，被告前又已有施用毒品之犯行，有其前案紀錄
    可憑，且經觀察勒戒、強制戒治及刑之執行後，仍再次施用
    毒品，被告顯有難以戒斷，且已成癮之情事，故雖被告於九
    十四年三月十八日為警查獲前四日以外之施用毒品犯行未經
    採尿鑑驗，然依前開說明，亦應認被告之自白確與事實相符
    ，洵堪採信。再查，被告曾因施用毒品案件，經本院以八十
    九年度毒聲字第五九二四號裁定移送觀察、勒戒後，認無繼
    續施用毒品之傾向，由臺灣彰化地方法院檢察署檢察官於九
    十年三月七日，以九十年度毒偵緝字第九四號為不起訴處分
    確定；復於九十年間，又因施用毒品案件，經本院以九十年
    度毒聲字第二六四三號裁定送觀察、勒戒後，認有繼續施用
    毒品之傾向，經檢察官聲請，由本院以九十年度毒聲字第三
    ０三五號裁定移送戒治處所施予強制戒治一年，自九十年八
    月十六日起送臺灣雲林戒治所施以強制戒治滿三月後，其成
    效經評定合格，無繼續戒治必要，經本院以九十一年度毒聲
    字第六六三號裁定停止戒治，所餘戒治期間付保護管束，迄
    九十一年七月三十日保護管束期滿，未經撤銷其停止戒治，
    而視為業已執行期滿，此部分所犯刑事案件部分，則經本院
    以九十年度訴字第一０五六號判決判處有期徒刑八月、四月
    ，應執行有期徒刑十月確定（業已執行完畢）等情，有該不
    起訴處分書、判決書、臺灣高等法院被告全國前案紀錄表及
    臺灣彰化地方法院檢察署刑案資料查註紀錄表在卷足憑，被
    告顯係於受強制戒治執行完畢釋放後，五年內再犯毒品危害
    防制條例第十條第一、二項之罪，依同條例第二十三條第二
    項規定，應依法論科。綜上所述，本件犯罪事證明確，被告
    前開犯行洵堪認定。
三、核被告甲○○所為，係犯毒品危害防制條例第十條第一項之
    施用第一級毒品罪及同條第二項之施用第二級毒品罪。被告
    為施用毒品而持有第一、二級毒品，其持有之低度行為均應
    為施用之高度行為所吸收，均不另論罪。被告先後多次施用
    第一、二級毒品之犯行，時間均緊接，所犯又分別係構成要
    件相同之罪，顯係各基於概括犯意反覆為之，均為連續犯，
    應分別依刑法第五十六條規定，各以一罪論，並分別加重其
    刑。又查被告係自九十四年三月初某日起至同年七月十四日
    上午某時止，連續施用第一級毒品海洛因多次；及於九十四
    年三月初某日起至同年七月十三日某時許止，連續施用第二
    級毒品甲基安非他命多次，而公訴人僅就被告於九十四年三
    月初至同年三月十八日上午某時連續施用第一級毒品海洛因
    多次；及於九十四年三月十八日或其前四日內某時施用第二
    級毒品甲基安非他命一次之犯行提起公訴，該未經起訴之部
    分，與檢察官已提起公訴之部分，因被告均係基於概括犯意
    而為之，分別具有連續犯之裁判上一罪關係，其一部起訴之
    效力及於全部，故本院自得併予審究，併此敘明。又其所犯
    上開二罪，犯意各別，行為互殊，且犯罪構成要件亦不同，
    應予分論併罰。復查被告曾因違反毒品危害防制條例案件，
    經本院以九十年度訴字第一０五六號判決判處有期徒刑八月
    、四月，應執行有期徒刑十月確定，入監執行，於九十二年
    七月一日縮短刑期執行完畢等情，有臺灣彰化地方法院檢察
    署刑案資料查註紀錄表及臺灣高等法院被告全國前案紀錄表
    等件在卷可參，被告於受有期徒刑之執行完畢後，五年內再
    犯有期徒刑以上之罪，為累犯，應依刑法第四十七條規定，
    分別加重其刑，並均依法遞加重之。爰審酌被告前曾有施用
    毒品犯行，經送觀察勒戒、強制戒治執行完畢釋放後，猶不
    知悔改，再施用毒品不輟，不僅戕害自身健康，更辜負國家
    將之視為病人，並施以長時間之戒治處遇之苦心，惟其對他
    人權益之侵害仍屬有限，於本院行準備程序與審理時均已坦
    承犯行，暨其犯罪動機、目的、手段、施用之次數、期間及
    其智識程度、生活狀況等一切情狀，分別量處如主文所示之
    刑，並定應執行刑。扣案之海洛因一包（淨重一點一七公克
    ），係屬第一級毒品，且係供被告施用毒品所用，不問何人
    所有，爰依毒品危害防制條例第十八條第一項前段規定，沒
    收銷燬之。
據上論斷，應依刑事訴訟法第二百七十三條之一第一項、第二百
九十九條第一項前段，毒品危害防制條例第十條第一項、第二項
、第二十三條第二項、第十八條第一項前段，刑法第十一條、第
五十六條、第四十七條、第五十一條第一項第五款，判決如主文
。
本案經檢察官田德煙到庭執行職務。
中　　華　　民　　國　　94　　年　　8 　　月　　23　　日
                  刑事第一庭          法  官  簡璽容
以上正本證明與原本無異。
如不服本判決，應於判決送達後十日內向本院提出上訴狀 (須附
繕本)。
中　　華　　民　　國　　94　　年　　8 　　月　　23　　日
                                      書記官  王惠嬌
毒品危害防制條例第10條
施用第一級毒品者，處6 月以上5 年以下有期徒刑。
施用第二級毒品者，處 3 年以下有期徒刑。
